【裁判字號】    95,訴,211
【裁判日期】    950407
【裁判案由】    侵權行為損害賠償
【裁判全文】
臺灣板橋地方法院民事判決               95年度訴字第211號
原      告  富邦產物保險股份有限公司
法定代理人  丙○○
訴訟代理人  甲○○
被      告  乙○○
上列當事人間請求侵權行為損害賠償事件，於中華民國95年3 月
24日言詞辯論終結，本院判決如下：
    主      文
被告應給付原告新臺幣壹佰肆拾萬元，及自中華民國九十四年十
一月二十六日起至清償日止按週年利率百分之五計算之利息。
訴訟費用由被告負擔。
本判決於原告以新臺幣肆拾伍萬元為被告預供擔保後，得為假執
行。
    事實及理由
壹、當事人之主張：
一、原告方面：
    聲明：被告應給付原告新臺幣（下同）1,400,000 元，及自
    原支付命令送達翌日起至清償日止按週年利率百分之五計算
    之利息。並陳明原告願供擔保，請准宣告假執行。
    其陳述及所提出之證據如下：
(一)被告乙○○於民國93年6 月15 日駕駛車號P4-0786號自小客
    車行經臺北縣五股鄉○○路○ 段192 號前，因酒醉駕車，未
    注意車前狀況，撞擊前方車號NW-173號營業曳引車，致車號
    P4-0786 號自小客車上乘客呂明璋傷重不治死亡，現場由五
    股分局集賢派出所處理在案。
(二)上揭肇事之P4-0786 號車已向原告投保強制汽車責任保險，
    事故發生時尚在保險期間，經被保險人呂明璋之家屬書面通
    知且經原告查證屬實，即依強制汽車責任保險法及保險契約
    賠付受益人合計1,400,000 元。
(三)依（舊）強制汽車責任保險法第27條第4 款之規定，被保險
    汽車發生汽車交通事故，加害人有酒醉（指飲酒後吐氣所含
    酒精成份超過每公升零點25毫克以上）駕車者，保險人依規
    定給付保險金後，得在給付金額範圍內，向加害人求償。本
    件事故中，被告乙○○因酒級駕車肇事，經檢測酒精含量高
    達0.44Mg/L，顯已逾上開規定之標準，原告依法自得向被告
    求償。
(四)證據：提出臺灣板橋地方法院檢察署相驗屍體證明書、剪報
    、富邦產物保險股份有限公司汽（機）車理賠申請書、被害
    人呂明璋之戶籍謄本、被害人呂明璋之家屬呂雲華受託領取
    保險金之委託書、富邦產物保險股份有限公司汽車險賠款暨
    電匯同意書等影本為證據。
二、被告方面：
    聲明：請求駁回原告之訴及假執行之聲請。其陳述略以被告
    僅於肇事前晚食用燒酒雞，並未酒醉駕車等語。
貳、本院依職權調查被告乙○○之刑事前案資料，及本院94年度
    交易字第75號過失致死刑事事件卷宗。
參、得心證之理由：
一、本件原告起訴主張之事實，業據其提出臺灣板橋地方法院檢
    察署93石乙字第265 號相驗屍體證明書、富邦產物保險股份
    有限公司汽（機）車理賠申請書、呂明璋之戶籍謄本各一件
    等影本為證據，本院並依職權調閱本院94年度交易字第75號
    刑事案卷查證屬實，則原告上開主張自堪信為真實。
二、被告雖抗辯稱其並未酒醉駕車肇事等語，惟查，被告前於93
    年7 月10日於臺北縣政府警察局蘆洲交通分隊司法警察詢問
    時，陳述其於93年6 月14日晚上9 時許，在延平北路與友人
    一起吃燒酒蝦、麻油雞，且其曾飲用臺灣啤酒等語（原件見
    93年度核退偵字第705 號核退偵卷第10頁，影本附於本院卷
    ，以下均同）；又被告於肇事後，警方處理時亦察覺被告全
    身充滿酒味，此有警方所製作之刑法第185 條之3 案件測試
    觀察紀錄表一紙附卷可參（原件見93年度核退偵字第705 號
    核退偵卷第29頁以下）；再被告於93年6 月15日凌晨3 時45
    分許肇事約1 小時15分後經抽血送驗，被告血液中顯現酒精
    濃度已達100.79至112.04 mg/dl，即相當於呼氣酒精濃度每
    公升0.50395 至0.5602毫克，此有全民醫院94年5 月9 日全
    星字第00063 號函及病歷影本各一件可參（原件附於本院94
    年度交易字第75號刑事案卷第22頁至第24頁、第27頁），足
    見被告確係酒後駕車肇事之事實甚為明顯，上揭被告酒醉駕
    車肇事之事實，亦於前述刑事案件程序中調查明確，有上開
    刑事判決可參，被告抗辯稱其並未酒後駕車等語，並無足取
    。至於被告於言詞辯論期日中稱其為本件車禍之最大受害者
    ，惟車禍之最大受害者乃於車禍喪生之被害人，並非被告，
    被告此一部分抗辯僅可見其並無對友人之死亡有所愧疚之心
    而已，並非得為拒絕賠償或減輕賠償之理由，故其此部分抗
    辯亦非可採。
三、按被保險汽車發生汽車交通事故，加害人有酒醉而駕車者，
    保險人仍應給付保險金，但得在給付金額範圍內，向加害人
    求償。強制汽車責任保險法第29條（修正前同法第27條）第
    1 款定有明文。原告主張依上開法條規定及保險契約之法律
    關係，訴請被告給付如聲明所示之金額140 萬元及自原支付
    命令送達翌日起按法定利率計算之遲延利息，即為有理由，
    應予准許。
肆、假執行之宣告：原告陳明願供擔保聲請宣告假執行，核與法
    律規定相符，爰酌定相當擔保金額，准予假執行。
伍、結論：原告之訴為有理由，依民事訴訟法第78條、第390 條
    第2 項，判決如主文。
中    華    民    國    95    年    4     月    7     日
            民事第一庭  法  官  許  瑞  東
以上正本證明與原本無異
如對本判決上訴，須於判決送達後20日內向本院提出上訴狀
中    華    民    國    95    年    4     月    7     日
                        書記官  賴  玉  芬


司法院資訊處製作；財團法人民間司法改革基金會備份。
